# 请教陈版基建期收入问题

提问人：chinaxxc 时间：2013-04-07 21:26:32
陈版你好，前几天已请教你收入确认问题。现在还想再问一下，我公司是港口企业，主要从事码头装卸，目前处于基建期，预计 6 月份开始重载调试，想请教下试运行收入是冲减在建工程还是直接确认收入？如果冲减在建工程但税法上要求确认当年收入，那么以后年度是否可以按折旧差额调减应纳税所得额？如果确认收入，那么在建工程还未竣工决算，成本中就不包含折旧，成本收入就不匹配？或者可以在 7 月份正式运营后确认收入，一些试运行中的变动成本(金额很小）就计入在建工程？此笔试运行收入可能金额比较大，码头企业每月折旧金额很大，但变动成本很小。 谢谢

回答人：chenyiwei
回复 chinaxxc 的帖子
尚未达到预定可使用状态之前，为何对其进行测试、检查等目的而依据相关专业标准的要求对其进行试运行（如新建码头在验收前必须试运行三或六个月），相关收入冲减在建工程成本，试运行期间的成本也计入在建工程成本。除此之外的试运行，应在利润表中确认收入和结转成本。
如果冲减在建工程但税法上要求确认当年收入，则将导致固定资产的帐面价值低于计税基础的暂时性差异，理论上后续可以作纳税调减，但是实际操作中建议先与主管税务机关确认。 总之关键是看试运行时，相关固定资产是否已经达到预定可使用状态。

提问人：chinaxxc 时间：2013-04-08 15:13:58
回复 chenyiwei 的帖子
再问下陈版，试运行是整个码头的试运行还是单项资产试运行？从整个码头来看必须试运行后才可取得经营许可证，从单个资产如卸船机、皮带机必须重载试运行后才算合格，取得的装卸收入可以冲减在建工程。但收到的系解缆费、港务费、堆存费等，就无所谓达到预定可使用状态，是否就直接确认收入？但此时还没有对应的成本？

回答人：chenyiwei
建议查阅上港集团等港口类上市公司年报中披露的做法。我的理解是整个码头的所有固定资产都应当在完成整体试运行后，一并达到预定可使用状态。单项资产投用是没有实际意义的。